最　高　行　政　法　院　裁　定
　　　　　　　　　　　　　　　　　　 96年度裁字第00706號
抗　告　人　甲○○
訴訟代理人　郭玉瑾律師
上列抗告人因與相對人財政部臺灣省北區國稅局間所得稅法事件
，對於中華民國95年6月19日臺北高等行政法院94年度訴字第309
4號裁定提起抗告，本院裁定如下︰
　　主  文
抗告駁回。
抗告訴訟費用由抗告人負擔。
　　理  由
一、本件抗告人因所得稅法事件，提起行政訴訟。原審以：本件
    訴願決定書已於民國（下同）92年12月17日合法送達於抗告
    人，而抗告人址設基隆市，原審法院址設臺北市，依行政訴
    訟法第89條第1項規定應予扣除在途期間2日，計其提起行政
    訴訟之期間，自92年12月18日起算，至93年2月19日（星期
    四）即已屆滿。抗告人遲至94年9月28日始提起行政訴訟，
    已逾法定不變期間，其起訴自非合法，應予駁回等由，而裁
    定駁回抗告人之訴，核無違誤。
二、抗告人主張：郵務機關未踐行行政訴訟法第73條規定，將送
    達通知書分別黏貼於門首及置於信箱，其送達並不合法。已
    否合法送達應由相對人負舉證責任，原審課抗告人舉證義務
    ，違反舉證分配原則。又抗告人實際住所業已變更，依最高
    法院64年台抗字第481號判例意旨，相對人就原住居所為寄
    存送達，自不生效力云云。
三、經查原審業查明：抗告人設籍「基隆市○○路106號」已近
    40年，多年來均未遷移，且其於提起訴願及向原審法院起訴
    時，均載明該址為其住所，足認抗告人有以該址為其住所之
    主觀意思及客觀事實。抗告人於遲誤起訴期間後，始向原審
    法院陳稱「抗告人住所變更為抗告人子女住處，抗告人是在
    各子女住處間輪流居住。有幾個子女及子女住處在那再查報
    」等語，迄訴訟中猶無法說明其於何時遷往何處，顯見抗告
    人主張其住居所業已遷移乙節，乃屬空言，諉無可採。抗告
    人另主張雖其住居所實際上業已變更，惟仍每日返回原住居
    所收取信件，未見有何寄存送達通知書置於門首或適當處所
    云云。惟本件訴願決定書郵務送達證書上「送達方式」欄第
    5項之第1格勾選「未獲會晤本人亦無受領文書之同居人、受
    雇人或應送達處所之接收郵件人員，已將該送達文書：」，
    及於第2格勾選並載明「寄存1支郵（支）局」，又於第3格
    之「並作送達通知2份，1份黏貼於應受送達人住居所、事務
    所或營業所門首，1份□交由鄰居轉交或□置於應受送達人
    之信箱或其他適當處所，以為送達」中之第2個欄位□上打
    勾。由此送達證書之記載，足以認定本件訴願決定書之郵務
    送達已踐行前揭行政訴訟法第73條所規定之程序，應屬合法
    送達。抗告人雖主張本件寄存送達有未製作置放送達通知2
    份之違誤，惟參照最高法院22年上字第918號判例意旨，其
    未能提出確切之反證，尚難徒憑其空言之主張，推翻送達證
    書之證明力等情。是依郵務人員送達證書所載，業已踐行行
    政訴訟法第73條規定之寄存程序，相對人執該送達證書已足
    證明訴願決定書之合法送達事實，業盡舉證責任，抗告人如
    欲推翻該證據，自應提出反證，原裁定以抗告人未提出反證
    ，而未採信其主張，無違反舉證責任分配原則。另抗告人之
    住所既經原審查明未曾變更，系爭訴願決定書送達於其住所
    ，應生送達效力，抗告人縱曾至子女住處居住，應係居所之
    變動，不影響前開送達之合法性。抗告人猶執陳詞主張其住
    居所業已變更，惟未舉證證明，自難採信，其抗告為無理由
    ，應予駁回。
四、依行政訴訟法第104條、民事訴訟法第95條、第78條，裁定
    如主文。
中　　華　　民　　國　　96　　年　　4　　 月　　12　　日
                  第一庭審判長法  官　高　啟　燦
                              法  官  黃　璽　君
                              法  官　廖　宏　明
                              法  官　楊　惠　欽
                              法  官　林　樹　埔
以  上  正  本  證  明  與  原  本  無  異
中　　華　　民　　國　　96　　年　　4　　 月　　12　　日
　　　　　　　　　　　　　　　書記官　邱　彰　德
